Minutes et répertoires du notaire Simon GIRAULT, 3 novembre 1744 - 10 février 1775 (étude III)
Archives nationales
- Minutes de Simon GIRAULT, septembre 1744 - 14 janvier 1775; MC/ET/III/905 - MC/ET/III/1069
  - Minutes. 1749, janvier - 1749, février, janvier 1749 - février 1749; MC/ET/III/937
    - Poupar (Louis), maître menuisier, rue de la Tacherie § - Bail d'une maison, rue de la Tacherie, appartenant à Jacques Bérard, chirurgien., 19 février 1749; MC/ET/III/937
      bail; Poupar, Louis
    - MAGNIER (Claude), maître peintre, rue Saint Martin § - Liquidation, partage après le décès de Charles Yvon, maître charon son beau-frère, 20 février 1749; MC/ET/III/937
      partage; Magnier, Claude; Charon, Charles Yvon
    - Renonciation à la succession du sieur Servais NICOLET, son beau-père par Antoine Bandiery de Laval, maître des Ballets du roi, maître à danser des Enfants de France, rue Saint-Thomas du Louvre., 22 février 1749; MC/ET/III/937
      renonciation; Saint-Thomas-du-Louvre (rue); Bandiery de-Laval, Antoine; Nicolet, Servais; enseignant; danseur
    - Constitution de rente au profit de Madeleine Prompt de Saint-Mars, veuve de Jean Joseph Mouret, musicien ordinaire de la chambre du roi., 4 février 1749; MC/ET/III/937
  - Minutes. 1749, mars - 1749, avril, mars 1749 - avril 1749; MC/ET/III/938
    - RENAUT (Pierre Etienne) maître serrurier rue Cognatrix § - Vente de terre., 11 mars 1749; MC/ET/III/938
      acte de vente; Renaut, Pierre Etienne
    - CARON (Jean) maître serrurier rue Neuve Saint-Eustache § - Vente de maison, 21 mars 1749; MC/ET/III/938
      acte de vente; Caron, Jean
    - Lefebvre François, marchand orfèvre joaillier, rue de la Tissanderie § Liquidation et partage, 21 avril 1749; MC/ET/III/938
      liquidation; partage
    - Menuisier § Contrat d'apprentissage par lequel Charles Tabutin, maître menuisier, rue des Blancs Manteaux, s'engage d'apprendre le métier à Come Tabutin, âgé de 13 ans pendant 6 ans, 27 avril 1749; MC/ET/III/938
      contrat d'apprentissage; Tabutin, Charles; Tabutin, Come
    - Leblanc (Jean-Baptiste), marchand orfèvre joaillier, place Baudoyer § Constitution de rente à Bertrand Demont, maître chirurgien, 29 avril 1749; MC/ET/III/938
      constitution de rente; Leblanc, Jean-Baptiste; Demont, Bertrand
  - Minutes. 1749, mai - 1749, juillet, mai 1749 - juillet 1749; MC/ET/III/939
    - Lefebvre Pierre François, marchand orfèvre joaillier, rue de la Tixeranderie § Mariage de sa fille, 1er mai 1749; MC/ET/III/939
      contrat de mariage; Lefebvre, Pierre François
    - BARBEAU Michel marchand tapissier § Constitution de rente à sa veuve, 23 mai 1749; MC/ET/III/939
    - Bail pour neuf ans, par Jean-Anatole Lefebvre, bourgeois de Paris, à Pierre-Louis Philippes de la Guépière et Marie Adam, son épouse mineure, de la maison dans laquelle les preneurs logent déjà, sise rue Beauregard et rue de Cléry, moyennant 700 livres de loyer annuel., 13 juin 1749; MC/ET/III/939
      Documents du Minutier central concernant l'histoire de l'art (1700-1750), par Mireille Rambaud, tome II [études I à X, soit 2357 actes], Paris, Archives nationales, 1971, p. 163 (instrument de recherche imprimé dématérialisé, certaines notices sont plus détaillées dans la version intégrale accessible en ligne par la rubrique 'Autres instruments de recherche', voir contexte dans le Plan d’orientation général - Notaires de Paris, guides thématiques du Minutier).
    - VOLTAIRE François Marie Arouet de chevalier, gentilh. ordin. du roi l'un des 40 de l'Acod. fr/se/ rue Traversière § Procuration à André Guenisey bourgeois de P. pour toucher des revenus sur les vivres d'Allemagne et de Flandre Signature, 16 juin 1749; MC/ET/III/939
    - CHICANEAU Guillaume maçon entrepreneur de bâtiments demeurant à Rueil § Bail, 29 juin 1749; MC/ET/III/939
      bail; Chicaneau, Guillaume
    - FOURNAULT Adrien maître maçon entrepreneur de bâtiments à Versailles avenue de Saint-Cloud § Quittance pour ouvrages faits dans une maison de Versailles, 30 juin 1749; MC/ET/III/939
      quittance; Fournault, Adrine
    - LAMBESC Jeanne Marguerite Henriette de Durfort de Duras veuve de Louis de Lorraine prince de en son hôtel rue des Filles Saint-Thomas § Transport, 8 juillet 1749; MC/ET/III/939
    - Signature de Jacques-Jules Gabriel, en qualité d'ami du futur, au contrat de mariage entre François-Robert Malassis, maître serrurier, demeurant rue des Prêtres, fils de feu François Malassis, aussi maître serrurier, et de Marie-Bertrande Bajel remariée à François Daguinot, aussi maître serrurier, et Antoinette Bellanger veuve de Pierre de Courcy, officier du duc du Maine, demeurant dans l'enclos de l'Arsenal. A noter aussi les signatures de Marie-Catherine Paumier veuve de Michel Paumier architecte, et de François-Henri Daguinot, architecte, amis du futur., 26 juillet 1749; MC/ET/III/939
      Documents du Minutier central concernant l'histoire de l'art (1700-1750), par Mireille Rambaud, tome II [études I à X, soit 2357 actes], Paris, Archives nationales, 1971, p. 87 (instrument de recherche imprimé dématérialisé, certaines notices sont plus détaillées dans la version intégrale accessible en ligne par la rubrique 'Autres instruments de recherche', voir contexte dans le Plan d’orientation général - Notaires de Paris, guides thématiques du Minutier).
  - Minutes. 1749, août - 1749, septembre, août 1749 - septembre 1749; MC/ET/III/940
    - CHRETIEN Jean maître menuisier et en ébène § Compte de sa veuve, 23 août 1749; MC/ET/III/940
    - JANBON Jean maître menuisier rue du Coq § Mariage, 28 septembre 1749; MC/ET/III/940
  - Minutes. 1749, octobre - 1749, décembre, octobre 1749 - décembre 1749; MC/ET/III/941
    - Lefebvre Pierre François, marchand orfèvre joaillier, rue de la Tixeranderie, 11 octobre 1749; MC/ET/III/941
      Lefebvre, Pierre François
    - ESTREES Duchesse d' § Compte rendu au Duc de Nevers sur la succession de la Duchesse, 30 octobre 1749; MC/ET/III/941
    - VIENOT Nicolas maître serrurier rue des Blancs Manteaux, 28 novembre 1749; MC/ET/III/941
  - Minutes. 1750, janvier - 1750, mars, janvier 1750 - mars 1750; MC/ET/III/942
    - SILHOUETTE Etienne de maître des requêtes de l'hôtel Chonalis du duc d'Orléans rue d'Honoré § Obligation, 13 janvier 1750; MC/ET/III/942
    - Duhamel (Louis Pierre), marchand orfèvre § Inventaire de sa fille fait à la requête de sa veuve, 15 janvier 1750; MC/ET/III/942
      inventaire après décès; Duhamel, Louis Pierre
    - Dupuis Nicolas, maître peintre, rue Quincampoix § Présent à un inventaire, 15 janvier 1750; MC/ET/III/942
      inventaire après décès
    - OLIVIER François maître maçon rue de la Croix § Quittance à Antoine Doé de la Golesière pour travaux en sa maison rue du Puis, 14 février 1750; MC/ET/III/942
      quittance; Olivier, François
    - MARTIN Jacques François maître serrurier rue des Blancs Manteaux § Quittance à Antoine Doé de la Galaisière pour travaux en sa maison rue du Puits, 14 février 1750; MC/ET/III/942
    - Filassier Michel Etienne, maître orfèvre, rue des Cinq Dormants § Présent d'inventaire, 15 février 1750; MC/ET/III/942
      inventaire après décès; Filassier, Michel Etienne
  - Minutes. 1750, avril - 1750, juin, avril 1750 - juin 1750; MC/ET/III/943
    - NIVELLE DE LA CHAUSSEE Pierre Claude de l'Académie française § Transport pour théologie du sieur Fressaut son oncle, 8 mai 1750; MC/ET/III/943
    - Querron des Allées André, marchand orfèvre joaillier, rue Saint-Louis § Testament, 19 juin 1750; MC/ET/III/943
  - Minutes. 1750, juillet - 1750, septembre, juillet 1750 - septembre 1750; MC/ET/III/944
    - SULLY Louis Pierre Maximilien de Bethune duc le rue Saint-Dominique § Obligation et quittance, 7 juillet 1750 - 8 juillet 1750; MC/ET/III/944
      obligation; quittance
    - CARIGNAN Victor Amédée de Savoie prince de § Consentement par sa veuve (Palais du Petit Luxembourg), 15 juillet 1750; MC/ET/III/944
      ratification
    - HOUEL BOURG Marquisat de § Vente par H.L. Houel marquis de Langey à Pierre Gilbert Devoisins, 15 juillet 1750; MC/ET/III/944
    - CORNU Nicolas maître menuisier rue Sainte-Croix-de-la-Bretonnerie § Bail, 19 août 1750; MC/ET/III/944
  - Minutes. 1750, octobre - 1750, décembre, octobre 1750 - décembre 1750; MC/ET/III/945
    - LE CHANTRE Edme Rolin, peintre, rue au Temple § Procuration à sa femme, 5 octobre 1750; MC/ET/III/945
      procuration; Le Chantre, Edme
    - PATISSIER § Vente de boutique avec état détaillé par Jacques Aubri, rue de l'Arbre Sec à Antoine PERROT, 10 octobre 1750; MC/ET/III/945
    - YVON (Noël Sebossiers) marchand mercier joaillier rue aux Ours § Inventaire de sa mère, 5 décembre 1750; MC/ET/III/945
      inventaire; Yvon, Noël Sebossiers
    - MAGNER (Claude), maître peintre, rue Saint-Martin § Inventaire de sa belle mère, 5 décembre 1750; MC/ET/III/945
      inventaire; Magner, Claude
    - Inventaire après décès de Françoise-Élisabeth Pannelier, femme de Louis Poupardin de Frémecourt, conseiller et secrétaire du roi. Voir Tableaux, à cette date., 29 décembre 1750; MC/ET/III/945
      La Foire de Bezons, Beauvais, 3 pièces, 9 aunes de cours sur 2 1/2, n° 41 ... 450 l.
      Même tenture, 4 pièces, 10 aunes de cours sur 2 1/2, n° 80 ... 500 l.
      Documents du Minutier central concernant l'histoire de l'art (1700-1750), par Mireille Rambaud, tome II [études I à X, soit 2357 actes], Paris, Archives nationales, 1971, p. 1098 (instrument de recherche imprimé dématérialisé, certaines notices sont plus détaillées dans la version intégrale accessible en ligne par la rubrique 'Autres instruments de recherche', voir contexte dans le Plan d’orientation général - Notaires de Paris, guides thématiques du Minutier).
  - Minutes. 1751, janvier - avril, janvier - avril 1751; MC/ET/III/946
    Toutes les minutes de cet article ont été analysées une à une (ARNO 1751).
    - Bail de privilege, pri-perruquier, Paris., 1er janvier 1751; MC/ET/III/946
      Intervenant 1, en première partie:
      Nom, qualité: (M.) Gouy, Clement.
      Profession: perruquier.
      Intervenant 2, en deuxième partie:
      Nom, qualité: (M.) Gonnetaud, Claude.
      Profession: perruquier
      Base Arno 1751 (base de données migrée: voir contexte dans le Plan d’orientation général - Notaires de Paris, guides thématiques du Minutier).
      Date de création de la notice: 2000
    - Vente, bail à loyer, fonds de boutique de perruquier., 1er janvier 1751; MC/ET/III/946
      Nom, qualité: (M.) Gouy, Claude.
    - Procuration., 8 janvier 1751; MC/ET/III/946
      Nom, qualité: (M.) Roissy de, Charles.
      Profession: receveur général.
      Domicile: Bordeaux, généralité.
      Nom, qualité: (M.) Choart, Louis.
      Domicile: Bordeaux, généralité
    - Cautionnement., 9 janvier 1751; MC/ET/III/946
      Nom, qualité: (M.) Ternisien, Jacques.
      Profession: hotelier.
      Domicile: Saint-Germain-en-Laye.
      Nom, qualité: (M.) Poulain, Guillaume.
      Profession: fermier des aides et droits.
      Domicile: Amiens, généralité,soissons, généralité
      cautionnement
    - Bail à loyer., 9 janvier 1751; MC/ET/III/946
      Nom, qualité: (M.) Paupardin de Fremecourt, Louis.
      Profession: secrétaire des finances.
      Nom, qualité: (M.) Breuzard, Edme.
      Profession: marchand de vin
    - Notoriete de succession., 11 janvier 1751; MC/ET/III/946
      Nom, qualité: (Mme ou Mlle) Lepreux, Barbe
    - Quittance., 12 janvier 1751; MC/ET/III/946
      Nom, qualité: (personne morale) Duray (hoirs).
      Relations: héritiers de l'intervenant 2.
      Intervenant 2, indirect:
      Nom, qualité: (Mme ou Mlle) Duray, Marie.
      État civil: décédée.
      Intervenant 3, en deuxième partie:
      Nom, qualité: (Mme ou Mlle) Hemery, Marie Catherine
    - Procuration., 12 janvier 1751; MC/ET/III/946
      Nom, qualité: (M.) Coussy, Pierre Edme.
      Profession: marchand cartier papetier.
      Nom, qualité: (M.) Duray, Philippe (bourgeois de Paris)
    - Transport de rente., 13 janvier 1751; MC/ET/III/946
      Nom, qualité: (Mme ou Mlle) Nourry, Marie.
      État civil: veuve.
      Relations: veuve de l'intervenant 2.
      Nom, qualité: (M.) Jullien, Christophe.
      État civil: décédé.
      Nom, qualité: (M.) Gauteu, Jacques.
      Domicile: Bavai, chateau de Rames
    - Quittance., 13 janvier 1751; MC/ET/III/946
      Nom, qualité: (M.) Flacourt de, Louis.
      Profession: grand maitre des eaux et forets.
      Domicile: Orleans.
      Nom, qualité: (M.) Charpentier de Boisgibault, Jacques.
      Domicile: Orleans
    - Arrete de compte, abandonnement, procureur., 15 janvier 1751; MC/ET/III/946
      Nom, qualité: (M.) Terral, Jacques.
      Profession: négociant.
      Domicile: Rochelle (la).
      Nom, qualité: (M.) Terral, Guillaume.
      Profession: négociant
      renonciation
    - Procuration., 16 janvier 1751; MC/ET/III/946
      Nom, qualité: (M.) Duray, Philippe (bourgeois de Paris).
      Nom, qualité: (Mme ou Mlle) Biset, Marie.
      Relations: veuve de l'intervenant 3.
      Intervenant 3, indirect:
      Nom, qualité: (M.) Duray, Jacques.
      État civil: décédé
    - Constitution., 16 janvier 1751; MC/ET/III/946
      Nom, qualité: (Mme ou Mlle) Charpy, Marie.
      Nom, qualité: (M.) Surbeck de, Eugene.
      Intervenant 3, en première partie:
      Nom, qualité: (M.) Ronde, Laurent.
      Intervenant 4, en deuxième partie:
      Nom, qualité: (M.) Faguier de Montflambert, Michel.
      Profession: commissaire ordinaire des guerres
    - Constitution., 16 janvier 1751; MC/ET/III/946
      Profession: commissaire ordinaire des guerres.
      Nom, qualité: (Mme ou Mlle) Bouche, Jeanne.
      Relations: veuve de l'intervenant 5.
      Intervenant 5, indirect:
      Nom, qualité: (M.) Leroy, Simon.
    - Transport de rente., 17 janvier 1751; MC/ET/III/946
      Nom, qualité: (Mme ou Mlle) Guyot de Chenizot, Marie Therese.
      Nom, qualité: (M.) Jubert de Bouville, Andre.
      Nom, qualité: (Mme ou Mlle) Laboure, Marie Marguerite.
      Relations: veuve de l'intervenant 4.
      Intervenant 4, indirect:
      Nom, qualité: (M.) Prugne, Jean.
    - Depot de pieces, notoriete., 18 janvier 1751; MC/ET/III/946
      Nom, qualité: (personne morale) Commeau de Satenot (hoirs).
      Intervenant 2, en première partie:
      Nom, qualité: (M.) Commeau de Satenot, Louis.
      Domicile: Bruuay, chateau de Rames
      dépôt de pièces; notoriété
    - Procuration., 18 janvier 1751; MC/ET/III/946
      Nom, qualité: (M.) Gauteu de Rames, Jacques.
      Nom, qualité: (M.) Fromentin, Martin Nicolas (bourgeois de Paris)
    - Mariage., 19 janvier 1751; MC/ET/III/946
      Nom, qualité: (M.) Cochais, Rene.
      Profession: chirurgien.
      Domicile: Blere, touraine.
      Nom, qualité: (Mme ou Mlle) Meissen, Marie Francoise.
      Domicile: Versailles
    - Procuration., 20 janvier 1751; MC/ET/III/946
      Nom, qualité: (M.) Calzabigi, Jean Antoine.
      Nom, qualité: (Mme ou Mlle) Dorcet, Simone.
      État civil: mariée.
      Relations: épouse de l'intervenant 1
    - Mariage., 20 janvier 1751; MC/ET/III/946
      Nom, qualité: (M.) Blondel, Charles.
      Profession: marechal de cavalerie.
      Nom, qualité: (Mme ou Mlle) Proust, Francoise
    - Acceptation de procuration., 21 janvier 1751; MC/ET/III/946
      Nom, qualité: (M.) Charvet, Pierre Francois (bourgeois de Paris)
      procuration; ratification
    - Donation., 21 janvier 1751; MC/ET/III/946
      Nom, qualité: (Mme ou Mlle) Mailliard, Suzanne.
      Nom, qualité: (M.) Fleury, Francois.
      Nom, qualité: (M.) Sibille, Louis.
      Profession: me-perruquier.
      Domicile: Pontoise
    - Notoriete, dépôt de pieces., 22 janvier 1751; MC/ET/III/946
      Nom, qualité: (M.) Cheron
    - Depot de procuration., 26 janvier 1751; MC/ET/III/946
      Nom, qualité: (M.) Moreau, Andre.
      Nom, qualité: (M.) Cornoy de, Georges
      dépôt de pièces; procuration
    - Transport de droits successifs., 26 janvier 1751; MC/ET/III/946
      Nom, qualité: (M.) Lubin, Jacques.
      Profession: journalier.
      Nom, qualité: (M.) Horigny, Pierre (bourgeois de Paris)
    - Bail de privilege, pri-me-perruquier., 29 janvier 1751; MC/ET/III/946
      Nom, qualité: (M.) Tavernier, Claude Gabriel.
      Domicile: Versailles.
      Nom, qualité: (M.) Melon, Antoine.
    - Depot de procuration., 29 janvier 1751; MC/ET/III/946
      Nom, qualité: (M.) Lepage, Antoine (bourgeois de Paris).
      Nom, qualité: (M.) Fisscher, Gabriel
    - Bail de privilege, pri-me-perruquier., 30 janvier 1751; MC/ET/III/946
      Nom, qualité: (M.) Vaillard, Hugues.
      Nom, qualité: (M.) Gillet, Francois.
    - Bail à loyer., 30 janvier 1751; MC/ET/III/946
      Relations: tuteur de l'intervenant 2.
      Nom, qualité: (Mme ou Mlle) Lemoyne, Angelique.
      Nom, qualité: (M.) Forgier, Jean Henry.
      Profession: coutelier
    - Succession (renonciation)., 30 janvier 1751; MC/ET/III/946
      Nom, qualité: (Mme ou Mlle) Lefebvre, Therese.
      Nom, qualité: (M.) Lefebvre, Nicolas.
      Relations: père de l'intervenant 1
    - Mariage., 31 janvier 1751; MC/ET/III/946
      Nom, qualité: (M.) Bacou, Jean Francois.
      Profession: mercier.
      Nom, qualité: (Mme ou Mlle) Sauval, Marie Madeleine
    - Quittance, main-levee., 1er février 1751; MC/ET/III/946
      Nom, qualité: (M.) Racine d' Ormoy, Louis Philippe.
    - Testament., 2 février 1751; MC/ET/III/946
      Nom, qualité: (Mme ou Mlle) Saussaye, Denise Angelique
    - Notoriete, dépôt de pieces., 3 février 1751; MC/ET/III/946
      Nom, qualité: (personne morale) Baras (hoirs).
      Relations: héritiers de l'intervenant 2, héritiers de l'intervenant 3.
      Nom, qualité: (M.) Baras, Thomas Joseph.
      Nom, qualité: (Mme ou Mlle) Havart, Anne.
      Relations: épouse de l'intervenant 2
    - Constitution., 3 février 1751; MC/ET/III/946
      Nom, qualité: (Mme ou Mlle) Chambon, Marie Anne.
      Nom, qualité: (Mme ou Mlle) Lemoyne, Angelique
    - Mariage., 6 février 1751; MC/ET/III/946
      Nom, qualité: (M.) Boucher, Jean (bourgeois de Paris).
      Nom, qualité: (Mme ou Mlle) Daviel, Marie Anne
    - Obligation, transport., 6 février 1751; MC/ET/III/946
      Nom, qualité: (M.) Rouillon, Francois.
      Profession: avocat.
      Domicile: Bar-le-Duc.
      Nom, qualité: (M.) Rogeau, Claude Cyprien.
      Profession: aubergiste
      obligation; transport de droits
    - Reconstitution., 7 février 1751; MC/ET/III/946
      Nom, qualité: (personne morale) Inspecteurs Des Vins.
      Nom, qualité: (M.) Tortilliere, Charles Auguste.
      Profession: garcon ordinaire de la chambre du roi.
    - Quittance., 8 février 1751; MC/ET/III/946
      Nom, qualité: (Mme ou Mlle) Dutertre de Lachapelle, Renee.
      Nom, qualité: (M.) Lefebvre de Saint-Hilaire, Andre Gerard.
      Profession: conseiller au Parlement
    - Inventaire après décès de Denise Angélique de Saussaye., 9 février 1751; MC/ET/III/946
      Nom, qualité: (Mme ou Mlle) Saussaye, Denise Angélique de.
      inventaire après décès; Saussaye, Denise Angélique de
    - Transport de bail., 10 février 1751; MC/ET/III/946
      Nom, qualité: (M.) Ballay, Louis.
      Profession: fruitier.
      Nom, qualité: (M.) Jacob, Charles.
      Profession: domestique
      bail; transport de droits
    - Bail à loyer., 12 février 1751; MC/ET/III/946
      Nom, qualité: (Mme ou Mlle) Champhuon, Catherine.
      Nom, qualité: (M.) Lefebvre d' Argenie, Francois.
      Nom, qualité: (M.) Brailliet.
      Profession: chirurgien
    - Testament., 16 février 1751; MC/ET/III/946
      Nom, qualité: (Mme ou Mlle) Guibert, Marie Marguerite.
    - Notoriete, dépôt de pieces., 16 février 1751; MC/ET/III/946
      Nom, qualité: (personne morale) Gillotte (hoirs).
      Nom, qualité: (M.) Gillotte, Philbert
    - Traite d'office, off-huissier à cheval au chatelet., 17 février 1751; MC/ET/III/946
      Nom, qualité: (M.) Dureau, Louis.
      Profession: huissier à cheval au Châtelet.
      Nom, qualité: (M.) Bouton, Pierre Francois
    - Constitution., 20 février 1751; MC/ET/III/946
      Nom, qualité: (M.) Dieres, Jacques Michel.
      Profession: avocat au Parlement.
      Nom, qualité: (M.) Vernier, Gilles.
      Profession: conseiller des finances
    - Transport de rente., 23 février 1751; MC/ET/III/946
      Nom, qualité: (M.) Esbrard, Pierre.
      Nom, qualité: (Mme ou Mlle) Cornil, Anne Marguerite.
      Nom, qualité: (M.) Sabot, Guillaume.
      Profession: officier de la reine.
    - Notoriete., 25 février 1751; MC/ET/III/946
      Nom, qualité: (Mme ou Mlle) Couturier, Marie.
      Nom, qualité: (M.) Vernier, Nicolas (bourgeois de Paris).
      Nom, qualité: (personne morale) Vernier (hoirs).
      Relations: héritiers de l'intervenant 2
    - Quittance., 26 février 1751; MC/ET/III/946
      Nom, qualité: (M.) Jouault, Charles Simon.
      Nom, qualité: (M.) Surbeck, Eugene Pierre.
      Profession: capitaine des gardes suisses
    - Depot de procuration., 27 février 1751; MC/ET/III/946
      Nom, qualité: (Mme ou Mlle) Nacquart, Marie Madeleine.
      Nom, qualité: (Mme ou Mlle) Nacquart, Marie Francoise.
      Nom, qualité: (M.) Ballin, Francois (bourgeois de Paris)
    - Bail à loyer., 27 février 1751; MC/ET/III/946
      Nom, qualité: (Mme ou Mlle) Morel, Marie.
      Nom, qualité: (M.) Fredy, Francois.
      Nom, qualité: (M.) Renoult Dit Lamarre, Gabriel.
      Profession: marchand de chevaux
    - Bail à loyer., 27 février 1751; MC/ET/III/946
      Nom, qualité: (M.) Lefebvre, Jean Anatole (bourgeois de Paris).
      Nom, qualité: (Mme ou Mlle) Coste de, Emilie.
      Nom, qualité: (M.) Dumesnil, Pelly.
      Profession: inspecteur general des vins
    - Main-levee., 27 février 1751; MC/ET/III/946
      Nom, qualité: (M.) Prevost, Francois.
      Profession: secrétaire des finances
    - Constitution., 3 mars 1751; MC/ET/III/946
      Nom, qualité: (M.) Cossart, Pierre Claude.
      Domicile: Paris.
      Nom, qualité: (M.) Pouget, Pierre.
      Profession: agent de change.
      Nom, qualité: (Mme ou Mlle) Enaut, Marie Esther.
      Profession: gouvernante.
      Nom, qualité: (M.) Guerin, Philippe.
    - Constitution., 3 mars 1751; MC/ET/III/946
      Domicile: Paris
    - Procuration déposee., 4 mars 1751; MC/ET/III/946
      Nom: (personne morale) Prieure-Ste-Marie-Madeleine de Villarceaux.
      Domicile: Villarceaux.
      Nom, qualité: (M.) Richebourg, Alexandre (bourgeois de Paris).
    - Procuration déposee., 5 mars 1751; MC/ET/III/946
      Nom, qualité: (Mme ou Mlle) La Frenais de, Louise Madeleine.
      Nom, qualité: (M.) Le Gallois de La-Bliniere, Renaud.
      Nom, qualité: (M.) Andre, Jean.
    - Obligation., 5 mars 1751; MC/ET/III/946
      Nom, qualité: (M.) Chavey, Charles.
      Profession: cordonnier (maître).
      Nom, qualité: (Mme ou Mlle) Duchesne, Marie Marguerite.
      Relations: épouse de l'intervenant 1.
      Nom, qualité: (M.) Liegrois, Pierre.
      Profession: cuisinier.
    - Procuration déposee., 5 mars 1751; MC/ET/III/946
      Nom, qualité: (M.) Roger, Henri.
      Profession: procureur,notaire.
      Domicile: Ligny-en-Barrois.
      Nom, qualité: (Mme ou Mlle) Brion, Marguerite.
    - Delegation., 9 mars 1751; MC/ET/III/946
      Nom, qualité: (M.) Jamet de Saint-Hilaire, Claude (bourgeois de Paris).
      Nom, qualité: (M.) Planque, Jean Louis (bourgeois de Paris).
    - Procuration déposee., 9 mars 1751; MC/ET/III/946
      Nom, qualité: (M.) Gaulmyn de Laly, Gilbert.
      Nom, qualité: (M.) Michaut, Jean (bourgeois de Paris).
    - Constitution., 10 mars 1751; MC/ET/III/946
      Nom, qualité: (M.) Siryacob, Etienne.
      Profession: perruquier (maître).
      Nom, qualité: (Mme ou Mlle) Noblot, Genevieve Catherine.
      Nom, qualité: (M.) Derumigny, Mathieu.
    - Transport de rente., 10 mars 1751; MC/ET/III/946
      Nom, qualité: (M.) Le Crercq, Jean Baptiste (bourgeois de Paris).
      Nom, qualité: (M.) Blanpain, Andre (bourgeois de Paris).